臺灣橋頭地方法院民事簡易判決
111年度橋簡字第38號
原      告  胡瑞圓  
訴訟代理人  葉志烽  
被      告  蔣睿詳  
            澄湖園景湖樓管理委員會

法定代理人  鄧意盈  
上列當事人間請求排除侵害等事件，本院於民國111年9月27日言
詞辯論終結，判決如下：
    主  文
原告之訴駁回。
訴訟費用由原告負擔。
    事實及理由
一、原告主張：原告係高雄市○○區○○路000 號澄湖園景湖樓
    （下稱系爭大樓）之區分所有權人，被告蔣睿詳則為系爭大
    樓16樓之1（樓中樓）之住戶（下稱系爭房屋），同為系爭
    大樓之區分所有權人。而系爭大樓17樓頂樓平臺，乃系爭大
    樓之共用部分，並供避難空間及逃生通路使用，蔣睿詳卻長
    年在該處平台私設棚架、採光罩、花台、木門、磚牆、木製
    圍籬等物品占用該處，嗣經原告提起訴訟，本院以109年度
    簡上字第70號（下稱系爭前案）判命蔣睿詳應將上開物體拆
    除確定，但本院以110年度司執字第14577號（下稱系爭執行
    事件）強制執行後，蔣睿詳竟又在該平台重新設置如附圖所
    示物體，無權占有系爭大樓17樓平臺面積約16.48坪，已侵
    害原告及其他區分所有權人權益，又被告澄湖園景湖樓管理
    委員會（下稱管委會）負責管理系爭大樓公共事項，爰依民
    法第767 條及第821 條規定，請求蔣睿詳應將上開平台上全
    部私人違建、雜物移除，並將所占用之平臺返還全體區分所
    有權人；另依公寓大廈管理條例第9 條第4 項規定，請求被
    告管委會應將上開平台上違建、雜物移除，並將所占用之平
    臺返還全體區分所有權人。並聲明：（一）先位聲明：蔣睿
    詳應將上開平台上之私人違建、雜物移除，將上開平台占用
    部分返還全體區分所有權人。（二）備位聲明：被告管委會
    應將上開平台上之私人違建、雜物移除，將上開平台占用部
    分返還全體區分所有權人。
二、被告方面:
(一)蔣睿詳以:本案應受系爭前案既判力所及，原告重複起訴不
    合法，又其在頂樓平台所設置之物體及就地面所為修繕，均
    係依據系爭大樓110年12月19日之110年第2次區分所有權人
    會議決議，為系爭大樓頂樓防水、綠化，且其並未限制住戶
    出入頂樓平台，並無占用情事等語，資為抗辯。聲明:原告
    之訴駁回。
(二)管委會以:系爭大樓110年12月19日舉行之110年第2次區分所
    有權人會議決議因頂樓防水維修所需費用龐大，經管委會與
    參與市府綠屋頂計畫之系爭大樓頂樓16-1、16-2、16-3號屋
    主協商，決議由上開屋主代墊支出綠屋頂計畫所需防水地磚
    施工經費，並由上開屋主依法令負責綠屋頂植栽、防水地磚
    施工及有關設施之施工事宜（下稱系爭決議），故本件並非
    占用等語，資為抗辯。聲明:原告之訴駁回。
三、本院之判斷：
（一）被告雖辯稱本件應受系爭前案既判力拘束，原告重複起訴
      不合法云云。惟本件原告起訴事實是被告在系爭前案判決
      確定、執行完畢後，再次占用頂樓平台，與系爭前案不同
      ，自非系爭前案既判力所及。
（二）原告為系爭大樓之區分所有權人，被告為為系爭房屋之所
      有人，系爭大樓17樓頂樓平台為系爭大樓之共用部分，而
      原告前曾以蔣睿詳以物品占用頂樓平台而訴請拆除並返還
      全體共有人，經本院以系爭前案判決原告勝訴確定，嗣經
      系爭執行事件執行完畢後，蔣睿詳於系爭平台設置附圖所
      示物體等事實，有建物登記謄本、系爭前案判決、現場照
      片、高雄市政府地政局仁武地政事務所（下稱仁武地政）
      收件日期字號111年7月7日仁法土字第18300號複丈成果圖
      （下稱系爭複丈成果圖）可參（本院卷第15頁至52頁、46
      5頁），並經核閱系爭前案及系爭執行事件卷宗，復經本
      院會同仁武地政、高雄市政府工務局（下稱工務局）人員
      到場履勘（本院卷第235至249頁），堪以認定。
（三）按公寓大廈共用部分不得獨立使用供做專有部分。其為公
       寓大廈基礎、主要樑柱、承重牆壁、樓地板及屋頂之構
      造 者，並不得為約定專用部分；公寓大廈周圍上下、外
      牆面 、樓頂平臺及不屬專有部分之防空避難設備，其變
      更構造 、顏色、設置廣告物、鐵鋁窗或其他類似之行為
      ，除應依 法令規定辦理外，該公寓大廈規約另有規定或
      區分所有權 人會議已有決議，經向直轄市、縣（市）主
      管機關完成報 備有案者，應受該規約或區分所有權人會
      議決議之限制； 住戶對共用部分之使用應依其設置目的
      及通常使用方法為 之。但另有約定者從其約定；住戶違
      反第2 項規定，管理 負責人或管理委員會應予制止，並
      得按其性質請求各該主 管機關或訴請法院為必要之處置
      。如有損害並得請求損害 賠償，公寓大廈管理條例第7 
      條第3 款、第8 條第1 項、 第9 條第2 項及第4 項分別
      定有明文。
（四）經查:
　1、被告辯稱系爭大樓前述區分所有權人會議已通過系爭決議
     ，有該次區分所有權人會議紀錄可稽（本院卷第197至199
     頁），是依該決議內容，系爭大樓屋頂16-1號住戶（即被
     告）得基於區分所有權人會議之授權，進行頂樓平台之防
     水、植栽綠美化施工（包括系爭大樓參與市府綠屋頂計畫
     之相關設施）並支出相關費用。本院於111年8月5日會同地
     政人員及高雄市政府工務局人員至現場履勘時，所見情形
     大致與附圖相符（但未見附圖中之鐵梯)，現場通行無阻，
     且經本院詢問到場之工務局人員平台上之物品是否與高雄
     市綠屋頂計畫相符，該局人員表示現場僅1張木桌不屬綠化
     元件，有現場照片及筆錄可參（本院卷第261至291頁），
     堪認被告辯稱其是在配合上開決議實施綠化，尚非無據。
     是故，上開物體之存在應與前述區分所有權人會議決議意
     旨無違（木桌雖不屬工務局人員認定之綠化元件，但考量
     頂樓平台綠化之遊憩功能，被告於綠化區域放置得供大樓
     住戶使用之木桌，應尚不違反決議意旨），堪認蔣睿詳在
     系爭大樓共用部分自費設置該等物體，並未違反區分所有
     權人會議決議，且本院履勘結果顯示現場出入並無遭到阻
     礙，亦未見蔣睿詳有不讓他人接近、使用上開物體之情形
     ，應認蔣睿詳並未就屋頂平台或上開物品為排他之使用，
     原告主張蔣睿詳無故占用屋頂平台，應將其在平台上設置
     之物體均予拆除，難認有據。
 　2、至原告雖主張屋頂平台不得約定專用，又稱上開決議無視
      其他共有人之合法權益云云，惟查上開決議並無約定將屋
      頂平台約定由任何住戶專用，故並未變更屋頂平台仍屬共
      用部分之事實，而上開決議之結果使願意配合之頂樓住戶
      在區分所有權人會議授權範圍內，自費在社區公共空間進
      行防水、植栽、綠化，社區其他住戶均得至該處使用相關
      設施，同享其利，難認對其他住戶利益有何損害，原告主
      張自難憑採。綜上，附表所示物體並未無權占用屋頂平台
      ，原告先、備位聲明分別主張蔣睿詳、管委會應將之拆除
      ，自屬無據。
四、從而，原告主張（一）先位聲明：蔣睿詳應將上開平台上之
    違建、雜物移除，將上開平台占用部分返還全體區分所有權
    人。（二）備位聲明：管委會應將上開平台上之私人違建、
    雜物移除，將上開平台占用部分返還全體區分所有權人，均
    無理由，應予駁回。
五、本件事證已臻明確，兩造其餘主張及舉證，經本院審酌後認
    與判決之結果不生影響，爰不再逐一論列，附此敘明。
六、訴訟費用負擔之依據：民事訴訟法第78條。
中　　華　　民　　國　　111 　年　　10　　月　　13　　日
                  橋頭簡易庭  法      官    呂維翰
以上正本與原本相符。
如不服本判決，應於送達後20日內，向本院提出上訴狀並表明上
訴理由，如於本判決宣示後送達前提起上訴者，應於判決送達後
20日內補提上訴理由書（須附繕本）。
中    華    民    國   111    年    10    月    13    日
                              書  記  官    薛如媛

附圖（即起訴狀原證2）